最高法院民事裁定　　　　　　　　　　111年度台抗字第697號
抗　告　人　企元貿易行股份有限公司

法定代理人　蘇卿彥
上列抗告人因與新北市進出口商業同業公會等間請求確認會籍等
事件，核定訴訟標的之價額等，對於中華民國111年5月10日臺灣
高等法院裁定（110年度上易字第1089 號），提起抗告，本院裁
定如下：
    主  文
抗告駁回。
抗告訴訟費用由抗告人負擔。
    理  由
按核定訴訟標的之價額，以起訴時之交易價額為準；無交易價額
者，以原告就訴訟標的所有之利益為準。以一訴主張數項標的者
，其價額合併計算之。但所主張之數項標的互相競合或應為選擇
者，其訴訟標的價額，應依其中價額最高者定之；訴訟標的之價
額不能核定者，以第466 條所定不得上訴第三審之最高利益額數
加10分之1定之。民事訴訟法第77條之1第2項，第77條之2第1 項
、第77條之12分別定有明文。本件抗告人與第一審共同原告蘇卿
彥與相對人新北市進出口商業同業公會（下稱相對人公會）、周
天賞間臺灣臺北地方法院（下稱臺北地院）109 年度訴字第6028
號請求確認會籍等事件，抗告人不服臺北地院所為判決，向原法
院提起上訴，求為㈠確認通越建材工業股份有限公司、有為纖維
企業股份有限公司、百甫模具股份有限公司、愛捷科技股份有限
公司、愛力兒有限公司、大貴實業股份有限公司、利眾興業股份
有限公司、中央鉛錫工廠有限公司、鶴霖企業有限公司、通越有
限公司、超能盛生物科技股份有限公司、利眾貿易股份有限公司
、青春股份有限公司、三和鎮實業有限公司、強詠機械股份有限
公司、兆榆工業股份有限公司、東領企業有限公司、奇恩電子股
份有限公司、東人塑膠股份有限公司、海藝珊瑚珠寶有限公司、
華峻企業有限公司、允陞企業有限公司、忠凱國際股份有限公司
、紅豆杉科技股份有限公司、中國變速工程股份有限公司、偉利
金屬股份有限公司、福增企業有限公司、青春線上股份有限公司
（下稱通越建材等28家公司）於相對人公會之會籍即會員資格無
效。㈡相對人應共同給付抗告人及蘇卿彥新臺幣（下同）62萬元
本息。㈢確認相對人公會民國108年2月15日相對人公會第2屆第2
7次理監事聯席會議、108年5月22日第3屆第1 次會員代表大會關
於研究費決算之決議（下稱系爭決議）無效。㈣ 相對人公會第3
屆理監事或其代表之公司應賠償相對人公會85萬元本息。原法院
以：抗告人及蘇卿彥係以一訴主張數項標的，其價額應合併計算
。上開聲明第㈠項請求確認通越建材等28家公司會員資格無效，
共有28項訴訟標的，各項標的與聲明第㈢項請求確認系爭決議無
效，均屬因財產權起訴，且所表彰經濟利益無從計價，各訴訟標
的之價額不能核定，應依民事訴訟法第77條之12規定，核定其訴
訟標的之價額，該第㈠、㈢項依序為4,620萬元（計算式：165萬
元×28＝4,620萬元）、165萬元；第㈡、㈣項訴訟標的之價額依
序為62萬元、85萬元。爰核定本件訴訟標的之價額為4,932 萬元
（計算式：4,620萬元＋62萬元＋165萬元＋85萬元＝4,932 萬元
）。經核於法並無違誤。抗告意旨雖謂：伊請求確認會籍無效，
與財產權無關，相對人之書狀亦記載本件訴訟標的之價額為 147
萬元等語。惟查抗告人請求確認相對人公會會員資格無效，非對
親屬關係及身分上之權利有所主張，自屬財產權訴訟；又核定訴
訟標的之價額，為法院應依職權調查之事項，不受當事人主張及
下級法院原核定訴訟標的價額之拘束。抗告意旨執是指摘原裁定
核定之訴訟標的價額不當，聲明廢棄，非有理由。又命補繳裁判
費之裁定，為法院於訴訟程序進行中所為之裁定，依民事訴訟法
第483 條規定，不得抗告。原裁定關於命補繳第一審、第二審裁
判費部分，依法不得抗告。抗告人對之提起抗告，為非合法。
據上論結，本件抗告一部為不合法，一部為無理由。依民事訴訟
法第495條之1第1項、第444條第1項、第449條第1 項、第95條、
第78條，裁定如主文。
中    華    民    國   111    年    8     月    18    日
                      最高法院民事第一庭
                          審判長法官  陳  國  禎  
                                法官  鄭  純  惠  
                                法官  王  本  源  
                                法官  李  寶  堂  
                                法官  李  瑜  娟  
本件正本證明與原本無異
                                      書  記  官
中    華    民    國   111    年    8     月    24    日